臺灣士林地方法院民事判決  
111年度訴字第268號
原      告  甲○○  
被      告  乙○○  
上列當事人間因被告傷害等案件（110年度訴字第383號），原告
提起刑事附帶民事訴訟請求損害賠償事件（110年度附民字第514
號），經本院刑事庭裁定移送前來，本院於民國111年4月28日言
詞辯論終結，並判決如下：
    主  文
被告應給付原告新臺幣壹拾壹萬捌佰零伍元，及自民國一百一十
年八月二十日起至清償日止，按年息百分之五計算之利息。
原告其餘之訴駁回。
本判決第一項得假執行。但被告如以新臺幣壹拾壹萬捌佰零伍元
為原告預供擔保後，得免為假執行。
原告其餘假執行之聲請駁回。
    事實及理由
一、原告起訴主張：兩造於民國108年12月23日12時許，在新北
    市○○區○○○路000號清心福全飲料店前，因插隊問題發生口角
    ，被告遂於上開不特定多數人得共見共聞之場所，以「幹你
    娘」一詞辱罵伊，損害伊名譽。此外，伊又遭被告徒手毆打
    頭部、臉部及身體，因而受有疑似腦後勺及頸部挫傷、左眼
    瞼撕裂傷1.5公分及1公分、鼻樑擦傷、右膝、右前臂、右鎖
    骨處及前胸壁擦挫傷等傷害（下稱系爭傷勢），且伊配戴眼
    鏡鏡框亦遭毀損，致生醫療費用新臺幣（下同）905元、鏡
    框修復費用9,900元、非財產上損害50萬元，共計51萬805元
    ，爰依民法第18條、第184 條第1 項、第195 條第1 項，提
    起本件訴訟，請求被告如數賠償等語，並聲明：㈠被告應給
    付原告51萬805元，及自起訴狀繕本送達翌日起至清償日止
    ，按年利率5％計算之利息；㈡願供擔保請准為假執行。
二、被告則以：原告請求金額過高，伊沒有錢等語，資為抗辯。
三、兩造不爭執事項（見本院卷第55頁）：
　㈠被告以「幹你娘」一詞辱罵原告，又徒手毆打原告頭部、臉
    部及身體，原告因此受有系爭傷勢傷害，所配戴眼鏡鏡框亦
    遭毀損。
  ㈡被告因前開行為經本院以110 年度訴字第383 號刑事判決判
    處罪刑確定在案。
四、得心證之理由：
　㈠經查，被告於上開時、地辱罵、毆打原告，致使原告受有系
    爭傷勢，所配戴眼鏡鏡框亦遭毀損，而被告因前開行為遭判
    處罪刑確定在案等情，為兩造所不爭執如前，並有本院110
    年度訴字第383號刑事案件電子卷證光碟可佐（見110年度附
    民字第514號卷證物袋），被告復同意以另案刑事判決所認
    定之事實作為判斷基礎（見本院卷第54頁），故原告主張遭
    受被告辱罵、毆打而受有損害一事，應堪以認定。
　㈡就原告請求項目，分論如下：　
　⒈醫療費用、鏡框修復費用：
　　原告主張因系爭傷勢而支出醫療費用905元，鏡框亦因此毀
    損支出修復費用9,900元，並提出醫療費用收據、估價單、
    統一發票為憑（見110年度附民字第514號卷第9頁、本院卷
    第42頁至第43頁），核屬相符，則其請求應予准許，被告僅
    以無資力賠償為由，自難採憑。
　⒉非財產上損害：
　　原告又以因被告行為而受有非財產上損害50萬元，按不法侵
    害他人之人格權，被害人受有非財產上損害，請求加害人賠
    償相當金額之慰撫金時，法院對於慰撫金之量定，應斟酌實
    際加害情形、所造成之影響、被害人痛苦之程度、兩造之身
    分地位經濟情形及其他各種狀況，以核定相當之數額；再非
    財產上損害之慰撫金數額，究竟若干為適當，應斟酌兩造身
    分、地位及經濟狀況，俾為審判之依據。而原告遭被告侵害
    身體、名譽，致精神上受有痛苦，請求賠償非財產上損害，
    本院審酌兩造均為成年人，卻因排隊事宜發生口角，被告不
    僅出言辱罵原告，並出手毆打原告頭、臉部及身體，實值非
    難，並考量原告為技術學院畢業，擔任企業基層人員，109
    年度收入約50餘萬元，而被告為國中肄業，待業中，109年
    度並無收入等情（見本院卷第49頁、第55頁），經衡量兩造
    身份、地位及經濟能力、加害程度等一切情狀後，認為原告
    對被告請求精神上之損害賠償以10萬元為適當。　
　⒊從而，原告得請求被告賠償11萬805元（計算式：905＋9,900＋
    100,000＝110,805）。　
五、綜上所述，原告依照侵權行為之法律關係，請求被告給付11
    萬805元及自110年8月20日（見110年度附民字第514號卷第5
    頁）起至清償日止，按年息5％計算之利息，為有理由，應予
    准許，逾此範圍之請求，為無理由，則應予駁回。
六、本件原告勝訴部分，所命被告給付之金額未逾50萬元，依民
    事訴訟法第389條第1項第5款、第392條第2項之規定，爰依
    職權宣告假執行，及酌定相當之擔保金額併宣告之被告得供
    擔保免為假執行。至於原告之訴駁回部分，則假執行之聲請
    失其附麗，併予駁回之。
七、末按法院認附帶民事訴訟確係繁雜，非經長久時日不能終結
    其審判者，得以合議裁定移送該法院之民事庭；其因不足法
    定人數不能合議者，由院長裁定之；前項移送案件，免納裁
    判費，刑事訴訟法第504條第1項、第2項定有明文。查本件
    係經本院刑事庭以110年度附民字第514號裁定移送前來，依
    上揭法律規定，免納裁判費，又迄本院言詞辯論終結止，當
    事人並無任何裁判費或其他訴訟費用之支出，自無諭知訴訟
    費用負擔之必要，併此指明。
八、本件事證已臻明確，兩造其餘主張陳述及所提之證據，經審
    酌後於本件判決結果無影響，爰不逐一論述，附此敘明。
九、據上論結，原告之訴為一部有理由、一部無理由，判決如主
    文。
中　　華　　民　　國　　111 　年　　5 　　月　　31　　日
                  民事第三庭    法　官  劉育琳　
以上正本係照原本作成。
如對本判決上訴，應於判決送達後20日內向本院提出上訴狀，若
委任律師提起上訴者，應一併繳納上訴審裁判費，否則本院得不
命補正逕行駁回上訴。
中　　華　　民　　國　　111 　年　　5 　　月　　31　　日
                                書記官  邱勃英